臺灣高雄地方法院刑事判決　　　　　 100年度審訴字第1960號
公　訴　人　臺灣高雄地方法院檢察署檢察官
被　　　告　張惠美
選任辯護人　游文華律師
上列被告因偽造文書等案件，經檢察官提起公訴（100 年度偵字
第1952號、第1953號、第3219號至第3228號、第3230號、第3232
號、第3233號），嗣因被告於本院準備程序中就被訴事實為有罪
之陳述，本院告知被告簡式審判程序之旨，並聽取當事人之意見
後，由本院合議庭裁定改由受命法官獨任依簡式審判程序進行，
判決如下：
    主  文
張惠美犯如附表一至四所示之罪，各處如附表一至四所示之宣告
刑。應執行有期徒刑參年捌月，如易科罰金，以新臺幣壹仟元折
算壹日。
    事  實
一、張惠美因財務狀況不佳，竟意圖為自己不法之所有，基於詐
    欺取財及偽造準私文書並持以行使之犯意，自民國95年12月
    起，自任互助會會首，而分別招募如附表一至四所示Ａ、Ｂ
    、Ｃ、Ｄ等4 組互助會（均採外標制，各互助會之會期、金
    額、虛列會員、冒標名單、冒標時間、詐得之金額等情，詳
    如附表一至四所示），開標地點選在高雄市鼓山區○○○路
    2133巷47號龍華國小內，並由張惠美負責主持開標及收取會
    款等事務。張惠美先於每組互助會起會時，預先虛列如附表
    一至四所示之人頭會員，復於各互助會如附表一至四所示之
    時間，利用會員彼此間非全然熟識，且每次開標時，活會會
    員並未全數到場競標之機會，擅自在空白紙張上填具如附表
    一至四所示虛列人頭會員及尚未得標會員之署名及標息，用
    以偽造足以表示係由附表一至四所示之虛列會員或活會會員
    以該等標息參與競標之一定用意之投標單，旋出具該投標單
    參與競標而得標，足生損害於附表一至四所示遭虛列為人頭
    及冒名之人，嗣張惠美再向4 組活會會員佯稱當期會款已由
    其他會員得標云云，致使各該互助會之活會會員均陷於錯誤
    ，誤信各該期係由他人得標而繳交各該期活會會款予張惠美
    。嗣張惠美於99年12月間擅自停標後，因劉熾慧、鍾明芝、
    黃淑娟、黃燕照、洪睿彤、吳幸家、李昀殷、蔣麗珠、謝蘇
    素玲、李春櫻、王月雲、林琮焜、黃春梅、楊玲珍、蔡麗華
    等會員發覺有異，經相互勾稽查證後，發現上開4 組互助會
    之活會會員及得標會員名單與實際不符，始知受騙。
二、案經劉熾慧、鍾明芝、黃淑娟、黃燕照、洪睿彤、吳幸家、
    李昀殷、蔣麗珠、謝蘇素玲、李春櫻、王月雲、林琮焜、黃
    春梅、楊玲珍、蔡麗華訴請臺灣高雄地方法院檢察署檢察官
    偵查起訴。
    理  由
一、本件被告張惠美所犯並非死刑、無期徒刑、最輕本刑為3 年
    以上有徒刑之罪或高等法院管轄第一審案件，而其於準備程
    序進行中，被告先就被訴事實為有罪之陳述，經法官告知簡
    式審判程序之旨，並聽取公訴人及被告之意見後，本院認適
    宜改依簡式審判程序進行，爰依刑事訴訟法第273 條之1 第
    1 項、第284 條之1 規定，由本院合議庭以裁定由受命法官
    獨任進行簡式審判程序，合先敘明。
二、上揭事實，業據被告於本院審理時坦承不諱，核與證人王月
    雲、吳幸家、李昀殷、李春櫻、林琮焜、洪睿彤、黃春梅、
    黃淑娟、楊玲珍、蔣麗珠、謝蘇素玲、蔡麗華、劉熾慧、黃
    燕照、鍾明芝於偵查中之證述相符，並有附表一至四所示Ａ
    、Ｂ、Ｃ、Ｄ組互助會會員名冊（含冒標、虛列會員及得標
    名單）及金額、冒用人頭標會總金額統計表、活會會員被冒
    標名冊及金額名冊、人頭被冒名加入互助會及標金名冊、各
    互助會總表、被告招募上開互助會之債務明細表、互助會會
    單、臺灣高雄地方法院檢察署公務電話紀錄等件在卷可證，
    足認被告之任意性自白與事實相符，應堪採信。綜上，本案
    事證明確，被告犯行堪以認定，應依法論罪科刑。
三、按民間互助會中之已得標會員，依據其與會首間之契約，無
    論何人得標，均有按期繳交會款之義務，故會首藉他人名義
    實由己參加該互助會並得標，其詐欺所得之款，應僅限於未
    得標會員繳納之會款。次按冒用他人名義書寫標單，以冒標
    他人之互助會，茍標單上除書寫被冒標者姓名及欲標取會款
    所出利息之金額外，並書有「標單」之意旨，而就文義內容
    之本身，使人一見即知係投標會款之標單，該標單固係刑法
    第210 條所稱之私文書；惟如僅在紙上書寫被冒標者之姓名
    及所出利息之金額，就文義本身並不足以獨立表示一定用意
    之證明，如非依民間互助會之習慣，尚無從認定其上之文字
    ，係用以表示該名義人願出所書金額之利息以標取互助會會
    款之證明者，則非刑法第210 條所規定之私文書，而屬同法
    第220 條第1 項以文書論之準私文書（最高法院89年度台上
    字第7199號、92年度台上字第7231號判決要旨參照）。查被
    告張惠美固於各互助會如附表一至四所示之時間，在空白紙
    張上填具如附表一至四所示虛列人頭會員及尚未得標會員之
    署名及標息，惟上開標單並未扣案，且尚乏積極證據證明被
    告於上開空白紙張上另書有「標單」之意旨，第三人僅憑標
    單之內容觀之，尚不能明瞭其用意何在，須依該互助會之約
    定始足以表示該金額係標取會款之利息，該姓名係標取會款
    之會員，始足以表示該名義人願出所書金額之利息以標取互
    助會會款之證明，依上開判決意旨，上開標單應屬刑法第22
    0 條第1 項所稱之準文書。是核被告所為，各係犯刑法第21
    6 條、第220 條第1 項、第210 條之行使偽造準私文書罪，
    以及同法第339 條第1 項之詐欺取財罪。被告於標單上偽造
    如附表一至四所示虛列會員及遭冒名之人之簽名，各係偽造
    準私文書之部分行為，而其偽造準私文書後復持以行使，其
    偽造之低度行為為行使偽造準私文書之高度行為所吸收，均
    不另論罪。另被告每次冒標詐取會款之行為，係同時侵害多
    數活會會員之權益，乃一行為觸犯數罪名，為想像競合犯，
    應依刑法第55條規定，從一重論處。又被告偽造標單參與投
    標，實施詐欺取財行為，其行為在客觀上已有局部之重合，
    依社會一般通念，可認被告前開所為，係基於同一犯罪故意
    ，而實行一個犯罪行為，核屬一行為觸犯行使偽造準私文書
    、詐欺取財2 罪名，為想像競合犯，應依刑法第55條規定，
    從較重之行使偽造準私文書罪處斷。被告於附表一至四所犯
    共71罪，犯意各別，行為互異，應予分論併罰。爰審酌被告
    為貪圖不法利益，自始即有計畫性地虛列人頭會員，且於互
    助會前段時期，即利用人頭會員標得會款，嗣又多次冒用如
    附表一至三所示之人之名義冒標，以詐取會款供己使用，總
    計詐得款項高達新臺幣（下同）1142萬5 千元，事後對其何
    以為上開犯行卻僅以「疏於理財」一詞含混交代，其惡性非
    輕，復審酌被告迄今僅與部分被害人達成和解，尚未達成和
    解之被害人部分，渠等所受財產上損害仍有5 百餘萬元，並
    考量被告係高職畢業之教育程度、家庭及經濟生活狀況並非
    不佳，暨其犯後尚能坦承犯行，且其無前科，此有臺灣高等
    法院被告前案紀錄表1 份附卷可稽等一切具體情狀，分別量
    處如主文所示之刑，並諭知易科罰金之折算標準。又中華民
    國九十六年罪犯減刑條例業經立法院制定，並業經總統於96
    年7 月4 日公布，自96年7 月16日起生效，本件被告就附表
    一編號1 至4 所示犯罪時間係在96年4 月24日以前（按：附
    表一編號4 部分，因無積極證據證明係於96年4 月24日以後
    所為，基於有利被告之原則，故認定犯罪時間係在96年4 月
    24日以前），合於上開減刑條例第2 條第1 項第3 款之規定
    ，且非同條例第3 條所定不得減刑之罪，是併依上開減刑條
    例規定減其二分之一之刑，並諭知易科罰金之折算標準。又
    按數罪定其應執行刑時，依刑法第51條第5 款規定，固採限
    制加重主義，而受不得逾法定30年最高限制之外部性界限。
    然上揭定其應執行刑，既屬刑法賦予法院自由裁量之事項，
    仍應受比例原則、公平正義原則之規範，謹守法律秩序之理
    念，體察法律之規範目的，使其結果實質正當，而合於裁量
    之內部性界限；是定其應執行刑期時，除應就各別刑罰規範
    之目的、輕重罪間體系之平衡、整體犯罪非難評價、各行為
    彼此間之偶發性、與被告前科之關聯性、各行為所侵害法益
    之專屬性或同一性、數罪對法益侵害之加重效應、罪數所反
    映之被告人格特性與犯罪傾向、社會對特定犯罪例如一再殺
    人或販毒行為處罰之期待等，為綜合判斷外，尤須參酌上開
    實現刑罰公平性，以杜絕僥倖、減少犯罪之立法意旨，為妥
    適之裁量（最高法院97年度台上字第2017號判決意旨參考）
    ，本院審酌被告上開數次犯行對法益侵害之加重效應非鉅，
    並就輕重罪間體系之平衡，及整體犯罪之非難評價等綜合判
    斷，爰定其應執行之刑為有期徒刑3 年8 月，並諭知易科罰
    金之折算標準，以示懲儆。末者，被告所偽造之標單雖為偽
    造之準私文書（含其上偽造之署押），並均為被告所有供其
    犯本案所用之物，惟依一般民間習慣，該等臨時書寫之標單
    多於開標後，因已完成投標目的而無其他作用，即予以丟棄
    ，且上開標單事實上亦未扣案，實難想像確有保存至今之可
    能，堪認已全部滅失，毋庸另為沒收之諭知，附此敘明。
據上論斷，應依刑事訴訟法第299 條第1 項前段、第273 條之1
第1 項，刑法第216 條、第210 條、第220 條第1 項、第339 條
第1 項、第55條、第41條第1 項前段、第8 項、第51條第5 款，
刑法施行法第1 條之1 第1 項、第2 項前段，中華民國九十六年
罪犯減刑條例第2 條第1 項第3 款、第7 條、第11條，判決如主
文。
本案經檢察官劉慕珊到庭執行職務。
中    華    民    國   100    年    12    月    23    日
                      刑事第十庭  法  官  陳芸珮
以上正本證明與原本無異。
如不服本判決應於收受送達後10日內向本院提出上訴書狀，並應
敘述具體理由；如未敘述上訴理由者，應於上訴期間屆滿後20日
內向本院補提理由書（均須按他造當事人之人數附繕本）「切勿
逕送上級法院」。
中    華    民    國   100    年    12    月    26    日
                                  書記官  冒佩妤
附錄本案論罪科刑法條：
中華民國刑法第216條：
行使第210 條至第215 條之文書者，依偽造、變造文書或登載不
實事項或使登載不實事項之規定處斷。
中華民國刑法第210條：
偽造、變造私文書，足以生損害於公眾或他人者，處5 年以下有
期徒刑。
中華民國刑法第220條第1項：
在紙上或物品上之文字、符號、圖畫、照像，依習慣或特約，足
以為表示其用意之證明者，關於本章及本章以外各罪，以文書論
。
中華民國刑法第339條第1項：
意圖為自己或第三人不法之所有，以詐術使人將本人或第三人之
物交付者，處5 年以下有期徒刑、拘役或科或併科1 千元以下罰
金。
附表一（Ａ會）：
  自95年12月起至100 年2 月止，每會新臺幣（下同）5 千元，
  採外標制（每次開標後，活會會員繳納所約定會款5 千元，會
  首及死會會員每期除需繳納約定會款5 千元外，另需繳納約定
  之標息），會首加會員共51會，除第1 會由會首收取外，其餘
  每月月底開標。
┌──┬─────┬─────┬───────┬──────┬──────┐
│編號│開標日期  │虛列會員得│各期實際活會人│各期詐得會款│所犯罪名暨宣│
│    │          │標及冒標名│數計算公式：  │計算公式：  │告刑        │
│    │          │單（未特別│總會數- 已標數│活會人數x （│            │
│    │          │註記者，即│（含會首）- 虛│底標）＝所詐│            │
│    │          │為遭冒標之│列會員人數+ 累│得會款      │            │
│    │          │名單）    │計被冒標數＝實│            │            │
│    │          │          │際活會人數    │            │            │
├──┼─────┼─────┼───────┼──────┼──────┤
│ 1  │96年1 月  │郭秀芝（編│51-1-9=41人   │41×5 千元= │犯行使偽造私│
│    │（第2 會）│號29）（虛│              │20萬5 千元  │文書罪，處有│
│    │          │列會員）  │              │            │期徒刑參月，│
│    │          │          │              │            │如易科罰金，│
│    │          │          │              │            │以新臺幣壹仟│
│    │          │          │              │            │元折算壹日；│
│    │          │          │              │            │減為有期徒刑│
│    │          │          │              │            │壹月又拾伍日│
│    │          │          │              │            │，如易科罰金│
│    │          │          │              │            │，以新臺幣壹│
│    │          │          │              │            │仟元折算壹日│
│    │          │          │              │            │。          │
├──┼─────┼─────┼───────┼──────┼──────┤
│ 2  │96年2 月  │胡蘊綺（編│51-2-9=40人   │40×5 千元= │犯行使偽造私│
│    │（第3 會）│號27）（虛│              │20萬元      │文書罪，處有│
│    │          │列會員）  │              │            │期徒刑參月，│
│    │          │          │              │            │如易科罰金，│
│    │          │          │              │            │以新臺幣壹仟│
│    │          │          │              │            │元折算壹日；│
│    │          │          │              │            │減為有期徒刑│
│    │          │          │              │            │壹月又拾伍日│
│    │          │          │              │            │，如易科罰金│
│    │          │          │              │            │，以新臺幣壹│
│    │          │          │              │            │仟元折算壹日│
│    │          │          │              │            │。          │
├──┼─────┼─────┼───────┼──────┼──────┤
│ 3  │96年3 月  │張光亮（編│51-3-9=39人   │39×5 千元= │犯行使偽造私│
│    │（第4 會）│號13）（虛│              │19萬5 千元  │文書罪，處有│
│    │          │列會員）  │              │            │期徒刑貳月，│
│    │          │          │              │            │如易科罰金，│
│    │          │          │              │            │以新臺幣壹仟│
│    │          │          │              │            │元折算壹日；│
│    │          │          │              │            │減為有期徒刑│
│    │          │          │              │            │壹月，如易科│
│    │          │          │              │            │罰金，以新臺│
│    │          │          │              │            │幣壹仟元折算│
│    │          │          │              │            │壹日。      │
├──┼─────┼─────┼───────┼──────┼──────┤
│ 4  │96年4 月  │許全榮（編│51-4-9=38人   │38×5 千元= │犯行使偽造私│
│    │（第5 會）│號14）（虛│              │19萬元      │文書罪，處有│
│    │          │列會員）  │              │            │期徒刑貳月，│
│    │          │          │              │            │如易科罰金，│
│    │          │          │              │            │以新臺幣壹仟│
│    │          │          │              │            │元折算壹日；│
│    │          │          │              │            │減為有期徒刑│
│    │          │          │              │            │壹月，如易科│
│    │          │          │              │            │罰金，以新臺│
│    │          │          │              │            │幣壹仟元折算│
│    │          │          │              │            │壹日。      │
├──┼─────┼─────┼───────┼──────┼──────┤
│ 5  │96年5 月  │蔡啟智（編│51-5-9=37人   │37×5 千元= │犯行使偽造私│
│    │（第6 會）│號28）（虛│              │18萬5千 元  │文書罪，處有│
│    │          │列會員）  │              │            │期徒刑貳月，│
│    │          │          │              │            │如易科罰金，│
│    │          │          │              │            │以新臺幣壹仟│
│    │          │          │              │            │元折算壹日。│
├──┼─────┼─────┼───────┼──────┼──────┤
│ 6  │96年6 月  │蔡玲玲（編│51-6-9=36人   │36×5 千元= │犯行使偽造私│
│    │（第7 會）│號30）（虛│              │18萬元      │文書罪，處有│
│    │          │列會員）  │              │            │期徒刑貳月，│
│    │          │          │              │            │如易科罰金，│
│    │          │          │              │            │以新臺幣壹仟│
│    │          │          │              │            │元折算壹日。│
├──┼─────┼─────┼───────┼──────┼──────┤
│ 7  │96年8 月  │吳幸家（編│51-8-9+1=35人 │35×5 千元= │犯行使偽造私│
│    │（第9 會）│號32）    │              │17萬5千 元  │文書罪，處有│
│    │          │          │              │            │期徒刑貳月，│
│    │          │          │              │            │如易科罰金，│
│    │          │          │              │            │以新臺幣壹仟│
│    │          │          │              │            │元折算壹日。│
├──┼─────┼─────┼───────┼──────┼──────┤
│ 8  │96年10月  │吳幸家（編│51-10-9+2=34人│34×5 千元= │犯行使偽造私│
│    │（第11會）│號33）    │              │17萬元      │文書罪，處有│
│    │          │          │              │            │期徒刑貳月，│
│    │          │          │              │            │如易科罰金，│
│    │          │          │              │            │以新臺幣壹仟│
│    │          │          │              │            │元折算壹日。│
├──┼─────┼─────┼───────┼──────┼──────┤
│ 9  │96年11月  │張惠珍（編│51-11-9+2=33人│33×5 千元= │犯行使偽造私│
│    │（第12會）│號39）（虛│              │16萬5 千元  │文書罪，處有│
│    │          │列會員）  │              │            │期徒刑貳月，│
│    │          │          │              │            │如易科罰金，│
│    │          │          │              │            │以新臺幣壹仟│
│    │          │          │              │            │元折算壹日。│
├──┼─────┼─────┼───────┼──────┼──────┤
│ 10 │97年1 月  │許全榮（編│51-13-9+2=31人│31×5 千元= │犯行使偽造私│
│    │（第14會）│號15）（虛│              │15萬5 千元  │文書罪，處有│
│    │          │列會員）  │              │            │期徒刑貳月，│
│    │          │          │              │            │如易科罰金，│
│    │          │          │              │            │以新臺幣壹仟│
│    │          │          │              │            │元折算壹日。│
├──┼─────┼─────┼───────┼──────┼──────┤
│ 11 │97年2 月  │黃燕照（編│51-14-9+3=31人│31×5 千元= │犯行使偽造私│
│    │（第15會）│號12）    │              │15萬5 千元  │文書罪，處有│
│    │          │          │              │            │期徒刑貳月，│
│    │          │          │              │            │如易科罰金，│
│    │          │          │              │            │以新臺幣壹仟│
│    │          │          │              │            │元折算壹日。│
├──┼─────┼─────┼───────┼──────┼──────┤
│ 12 │97年3 月  │張惠卿（編│51-15-9+3=30人│30×5 千元= │犯行使偽造私│
│    │（第16會）│號40）（虛│              │15萬元      │文書罪，處有│
│    │          │列會員）  │              │            │期徒刑貳月，│
│    │          │          │              │            │如易科罰金，│
│    │          │          │              │            │以新臺幣壹仟│
│    │          │          │              │            │元折算壹日。│
├──┼─────┼─────┼───────┼──────┼──────┤
│ 13 │97年7 月  │李姿儀（編│51-18-9+4=28人│28×5 千元= │犯行使偽造私│
│    │（第19會）│號5 ）    │              │14萬元      │文書罪，處有│
│    │          │          │              │            │期徒刑貳月，│
│    │          │          │              │            │如易科罰金，│
│    │          │          │              │            │以新臺幣壹仟│
│    │          │          │              │            │元折算壹日。│
├──┼─────┼─────┼───────┼──────┼──────┤
│ 14 │97年12月  │李孟潔（編│51-24-9+5=23人│23×5 千元= │犯行使偽造私│
│    │（第25會）│號6 ）    │              │11萬5 千元  │文書罪，處有│
│    │          │          │              │            │期徒刑貳月，│
│    │          │          │              │            │如易科罰金，│
│    │          │          │              │            │以新臺幣壹仟│
│    │          │          │              │            │元折算壹日。│
├──┼─────┼─────┼───────┼──────┼──────┤
│ 15 │98年4 月  │黃素珍（編│51-28-9+6=20人│20×5 千元= │犯行使偽造私│
│    │（第29會）│號4 ）    │              │10萬元      │文書罪，處有│
│    │          │          │              │            │期徒刑貳月，│
│    │          │          │              │            │如易科罰金，│
│    │          │          │              │            │以新臺幣壹仟│
│    │          │          │              │            │元折算壹日。│
├──┼─────┼─────┼───────┼──────┼──────┤
│ 16 │98年10月  │吳語杉（編│51-34-9+7=15人│15×5 千元= │犯行使偽造私│
│    │（第35會）│號43）    │              │7 萬5 千元  │文書罪，處有│
│    │          │          │              │            │期徒刑貳月，│
│    │          │          │              │            │如易科罰金，│
│    │          │          │              │            │以新臺幣壹仟│
│    │          │          │              │            │元折算壹日。│
├──┼─────┼─────┼───────┼──────┼──────┤
│ 17 │98年12月  │劉惠櫻（編│51-36-9+8=14人│14×5 千元= │犯行使偽造私│
│    │（第37會）│號36）    │              │7 萬元      │文書罪，處有│
│    │          │          │              │            │期徒刑貳月，│
│    │          │          │              │            │如易科罰金，│
│    │          │          │              │            │以新臺幣壹仟│
│    │          │          │              │            │元折算壹日。│
├──┼─────┼─────┼───────┼──────┼──────┤
│ 18 │99年2 月  │陳玉琄（編│51-38-9+9=13人│13×5 千元= │犯行使偽造私│
│    │（第39會）│號22）    │              │6 萬5 千元  │文書罪，處有│
│    │          │          │              │            │期徒刑貳月，│
│    │          │          │              │            │如易科罰金，│
│    │          │          │              │            │以新臺幣壹仟│
│    │          │          │              │            │元折算壹日。│
├──┼─────┼─────┼───────┼──────┼──────┤
│ 19 │99年3 月  │周宜萱（編│51-39-9+10=13 │13×5 千元= │犯行使偽造私│
│    │（第40會）│號17）    │人            │6 萬5 千元  │文書罪，處有│
│    │          │          │              │            │期徒刑貳月，│
│    │          │          │              │            │如易科罰金，│
│    │          │          │              │            │以新臺幣壹仟│
│    │          │          │              │            │元折算壹日。│
├──┼─────┼─────┼───────┼──────┼──────┤
│ 20 │99年4 月  │洪睿彤（編│51-40-9+11=13 │13×5 千元= │犯行使偽造私│
│    │（第41會）│號20）    │人            │6 萬5 千元  │文書罪，處有│
│    │          │          │              │            │期徒刑貳月，│
│    │          │          │              │            │如易科罰金，│
│    │          │          │              │            │以新臺幣壹仟│
│    │          │          │              │            │元折算壹日。│
├──┼─────┼─────┼───────┼──────┼──────┤
│ 21 │99年5 月  │陳玉琄（編│51-41-9+12=13 │13×5 千元= │犯行使偽造私│
│    │（第42會）│號21）    │人            │6 萬5 千元  │文書罪，處有│
│    │          │          │              │            │期徒刑貳月，│
│    │          │          │              │            │如易科罰金，│
│    │          │          │              │            │以新臺幣壹仟│
│    │          │          │              │            │元折算壹日。│
├──┼─────┼─────┼───────┼──────┼──────┤
│ 22 │99年7 月  │何清林（編│51-43-9+13=12 │12×5 千元= │犯行使偽造私│
│    │（第44會）│號19）    │人            │6 萬元      │文書罪，處有│
│    │          │          │              │            │期徒刑貳月，│
│    │          │          │              │            │如易科罰金，│
│    │          │          │              │            │以新臺幣壹仟│
│    │          │          │              │            │元折算壹日。│
├──┼─────┼─────┼───────┼──────┼──────┤
│ 23 │99年8 月  │蔣麗珠（編│51-44-9+14=12 │12×5 千元= │犯行使偽造私│
│    │（第45會）│號41）    │人            │6 萬元      │文書罪，處有│
│    │          │          │              │            │期徒刑貳月，│
│    │          │          │              │            │如易科罰金，│
│    │          │          │              │            │以新臺幣壹仟│
│    │          │          │              │            │元折算壹日。│
├──┼─────┼─────┼───────┼──────┼──────┤
│ 24 │99年9 月  │蘇素玲（編│51-45-9+15=12 │12×5 千元= │犯行使偽造私│
│    │（第46會）│號47）    │人            │6 萬元      │文書罪，處有│
│    │          │          │              │            │期徒刑貳月，│
│    │          │          │              │            │如易科罰金，│
│    │          │          │              │            │以新臺幣壹仟│
│    │          │          │              │            │元折算壹日。│
├──┴─────┼─────┴───────┼──────┼──────┤
│總計詐得金額    │                          │306 萬5千 元│            │
└────────┴─────────────┴──────┴──────┘
附表二（Ｂ會）：
  自96年10月起至100 年12月止，每會5 千元，採外標制（每次
  開標後，活會會員繳納所約定會款5 千元，會首及死會會員每
  期除需繳納約定會款5 千元外，另需繳納約定之標息），會首
  加會員共51會，除第1 會由會首收取外，其餘每月月底開標。
┌──┬─────┬─────┬───────┬──────┬──────┐
│編號│開標日期  │虛列會員得│各期實際活會人│各期詐得會款│所犯罪名暨宣│
│    │          │標及冒標名│數計算公式：  │計算公式：  │告刑        │
│    │          │單        │總會數- 已標數│活會人數x （│            │
│    │          │          │（含會首）- 虛│底標）＝所詐│            │
│    │          │          │列會員人數+ 累│得會款      │            │
│    │          │          │計被冒標數＝實│            │            │
│    │          │          │際活會人數    │            │            │
├──┼─────┼─────┼───────┼──────┼──────┤
│ 1  │96年11月  │張光亮（編│51-1-16=34人  │34×5 千元= │犯行使偽造私│
│    │（第2 會）│號29）（虛│              │=17 萬元    │文書罪，處有│
│    │          │列會員）  │              │            │期徒刑貳月，│
│    │          │          │              │            │如易科罰金，│
│    │          │          │              │            │以新臺幣壹仟│
│    │          │          │              │            │元折算壹日。│
├──┼─────┼─────┼───────┼──────┼──────┤
│ 2  │96年12月  │蔡玲玲（編│51-2-16=33人  │33×5 千元= │犯行使偽造私│
│    │（第3 會）│號22）（虛│              │16萬5 千元  │文書罪，處有│
│    │          │列會員）  │              │            │期徒刑貳月，│
│    │          │          │              │            │如易科罰金，│
│    │          │          │              │            │以新臺幣壹仟│
│    │          │          │              │            │元折算壹日。│
├──┼─────┼─────┼───────┼──────┼──────┤
│ 3  │97年1 月  │黃淑娟（編│51-3-16+1=33人│33×5 千元= │犯行使偽造私│
│    │（第4 會）│號12）    │              │16萬5千 元  │文書罪，處有│
│    │          │          │              │            │期徒刑貳月，│
│    │          │          │              │            │如易科罰金，│
│    │          │          │              │            │以新臺幣壹仟│
│    │          │          │              │            │元折算壹日。│
├──┼─────┼─────┼───────┼──────┼──────┤
│ 4  │97年2 月  │蔡啟智（編│51-4-16+1=32人│32×5 千元= │犯行使偽造私│
│    │（第5 會）│號23）（虛│              │16萬元      │文書罪，處有│
│    │          │列會員）  │              │            │期徒刑貳月，│
│    │          │          │              │            │如易科罰金，│
│    │          │          │              │            │以新臺幣壹仟│
│    │          │          │              │            │元折算壹日。│
├──┼─────┼─────┼───────┼──────┼──────┤
│ 5  │97年3 月  │胡蘊綺（編│51-5-16+1=31人│31×5 千元= │犯行使偽造私│
│    │（第6 會）│號37）（虛│              │15萬5千 元  │文書罪，處有│
│    │          │列會員）  │              │            │期徒刑貳月，│
│    │          │          │              │            │如易科罰金，│
│    │          │          │              │            │以新臺幣壹仟│
│    │          │          │              │            │元折算壹日。│
├──┼─────┼─────┼───────┼──────┼──────┤
│ 6  │97年4 月  │蔡玲玲（編│51-6-16+1=30人│30×5 千元= │犯行使偽造私│
│    │（第7 會）│號21）（虛│              │15萬元      │文書罪，處有│
│    │          │列會員）  │              │            │期徒刑貳月，│
│    │          │          │              │            │如易科罰金，│
│    │          │          │              │            │以新臺幣壹仟│
│    │          │          │              │            │元折算壹日。│
├──┼─────┼─────┼───────┼──────┼──────┤
│ 7  │97年6 月  │張惠珍（編│51-8-16+1=28人│28×5 千元= │犯行使偽造私│
│    │（第9 會）│號31）（虛│              │14萬元      │文書罪，處有│
│    │          │列會員）  │              │            │期徒刑貳月，│
│    │          │          │              │            │如易科罰金，│
│    │          │          │              │            │以新臺幣壹仟│
│    │          │          │              │            │元折算壹日。│
├──┼─────┼─────┼───────┼──────┼──────┤
│ 8  │97年8 月  │李春櫻（編│51-10-16+2=27 │27×5 千元= │犯行使偽造私│
│    │（第11會）│號2 ）    │人            │13萬5 千元  │文書罪，處有│
│    │          │          │              │            │期徒刑貳月，│
│    │          │          │              │            │如易科罰金，│
│    │          │          │              │            │以新臺幣壹仟│
│    │          │          │              │            │元折算壹日。│
├──┼─────┼─────┼───────┼──────┼──────┤
│ 9  │97年10月  │蔡啟智（編│51-12-16+2=25 │25×5 千元= │犯行使偽造私│
│    │（第13會）│號24）（虛│人            │12萬5 千元  │文書罪，處有│
│    │          │列會員）  │              │            │期徒刑貳月，│
│    │          │          │              │            │如易科罰金，│
│    │          │          │              │            │以新臺幣壹仟│
│    │          │          │              │            │元折算壹日。│
├──┼─────┼─────┼───────┼──────┼──────┤
│ 10 │97年11月  │張惠卿（編│51-13-16+2=24 │24×5 千元= │犯行使偽造私│
│    │（第14會）│號14）（虛│人            │12萬元      │文書罪，處有│
│    │          │列會員）  │              │            │期徒刑貳月，│
│    │          │          │              │            │如易科罰金，│
│    │          │          │              │            │以新臺幣壹仟│
│    │          │          │              │            │元折算壹日。│
├──┼─────┼─────┼───────┼──────┼──────┤
│ 11 │97年12月  │黃淑娟（編│51-14-16+2=23 │23×5 千元= │犯行使偽造私│
│    │（第15會）│號13）（虛│人            │11萬5 千元  │文書罪，處有│
│    │          │列會員）  │              │            │期徒刑貳月，│
│    │          │          │              │            │如易科罰金，│
│    │          │          │              │            │以新臺幣壹仟│
│    │          │          │              │            │元折算壹日。│
├──┼─────┼─────┼───────┼──────┼──────┤
│ 12 │98年2 月  │張光亮（編│51-16-16+2=21 │21×5 千元= │犯行使偽造私│
│    │（第17會）│號30）（虛│人            │10 萬5千 元 │文書罪，處有│
│    │          │列會員）  │              │            │期徒刑貳月，│
│    │          │          │              │            │如易科罰金，│
│    │          │          │              │            │以新臺幣壹仟│
│    │          │          │              │            │元折算壹日。│
├──┼─────┼─────┼───────┼──────┼──────┤
│ 13 │98年3 月  │黃素珍（編│51-17-16+3=21 │21×5 千元= │犯行使偽造私│
│    │（第18會）│號5 ）    │人            │10 萬5千 元 │文書罪，處有│
│    │          │          │              │            │期徒刑貳月，│
│    │          │          │              │            │如易科罰金，│
│    │          │          │              │            │以新臺幣壹仟│
│    │          │          │              │            │元折算壹日。│
├──┼─────┼─────┼───────┼──────┼──────┤
│ 14 │98年4 月  │黃燕照（編│51-18-16+3=20 │20×5 千元= │犯行使偽造私│
│    │（第19會）│號35）（虛│人            │10萬元      │文書罪，處有│
│    │          │列會員）  │              │            │期徒刑貳月，│
│    │          │          │              │            │如易科罰金，│
│    │          │          │              │            │以新臺幣壹仟│
│    │          │          │              │            │元折算壹日。│
├──┼─────┼─────┼───────┼──────┼──────┤
│ 15 │98年5 月  │黃俊哲（編│51-19-16+4=20 │20×5 千元= │犯行使偽造私│
│    │（第20會）│號45）    │人            │10萬元      │文書罪，處有│
│    │          │          │              │            │期徒刑貳月，│
│    │          │          │              │            │如易科罰金，│
│    │          │          │              │            │以新臺幣壹仟│
│    │          │          │              │            │元折算壹日。│
├──┼─────┼─────┼───────┼──────┼──────┤
│ 16 │98年6 月  │黃素華（編│51-20-16+5=20 │20×5 千元= │犯行使偽造私│
│    │（第21會）│號43）    │人            │10萬元      │文書罪，處有│
│    │          │          │              │            │期徒刑貳月，│
│    │          │          │              │            │如易科罰金，│
│    │          │          │              │            │以新臺幣壹仟│
│    │          │          │              │            │元折算壹日。│
├──┼─────┼─────┼───────┼──────┼──────┤
│ 17 │98年8 月  │黃素貞（編│51-22-16+6=19 │19×5 千元= │犯行使偽造私│
│    │（第23會）│號44）    │人            │9 萬5 千元  │文書罪，處有│
│    │          │          │              │            │期徒刑貳月，│
│    │          │          │              │            │如易科罰金，│
│    │          │          │              │            │以新臺幣壹仟│
│    │          │          │              │            │元折算壹日。│
├──┼─────┼─────┼───────┼──────┼──────┤
│ 18 │98年9 月  │許全榮（編│51-23-16+6=18 │18×5 千元= │犯行使偽造私│
│    │（第24會）│號15）（虛│人            │9 萬元      │文書罪，處有│
│    │          │列會員）  │              │            │期徒刑貳月，│
│    │          │          │              │            │如易科罰金，│
│    │          │          │              │            │以新臺幣壹仟│
│    │          │          │              │            │元折算壹日。│
├──┼─────┼─────┼───────┼──────┼──────┤
│ 19 │98年10月  │黃素華（編│51-24-16+7=18 │18×5 千元= │犯行使偽造私│
│    │（第25會）│號42）    │人            │9 萬元      │文書罪，處有│
│    │          │          │              │            │期徒刑貳月，│
│    │          │          │              │            │如易科罰金，│
│    │          │          │              │            │以新臺幣壹仟│
│    │          │          │              │            │元折算壹日。│
├──┼─────┼─────┼───────┼──────┼──────┤
│ 20 │98年11月  │黃素珍（編│51-25-16+8=18 │18×5 千元= │犯行使偽造私│
│    │（第26會）│號6 ）    │人            │9 萬元      │文書罪，處有│
│    │          │          │              │            │期徒刑貳月，│
│    │          │          │              │            │如易科罰金，│
│    │          │          │              │            │以新臺幣壹仟│
│    │          │          │              │            │元折算壹日。│
├──┼─────┼─────┼───────┼──────┼──────┤
│ 21 │99年1 月  │許全榮（編│51-27-16+8=16 │16×5 千元= │犯行使偽造私│
│    │（第28會）│號16）（虛│人            │8 萬元      │文書罪，處有│
│    │          │列會員）  │              │            │期徒刑貳月，│
│    │          │          │              │            │如易科罰金，│
│    │          │          │              │            │以新臺幣壹仟│
│    │          │          │              │            │元折算壹日。│
├──┼─────┼─────┼───────┼──────┼──────┤
│ 22 │99年3 月  │李姿儀（編│51-29-16+9=15 │15×5 千元= │犯行使偽造私│
│    │（第30會）│號7 ）    │人            │7 萬5 千元  │文書罪，處有│
│    │          │          │              │            │期徒刑貳月，│
│    │          │          │              │            │如易科罰金，│
│    │          │          │              │            │以新臺幣壹仟│
│    │          │          │              │            │元折算壹日。│
├──┼─────┼─────┼───────┼──────┼──────┤
│ 23 │99年5 月  │李孟潔（編│51-31-16+10=14│14×5 千元= │犯行使偽造私│
│    │（第32會）│號8 ）    │人            │7 萬元      │文書罪，處有│
│    │          │          │              │            │期徒刑貳月，│
│    │          │          │              │            │如易科罰金，│
│    │          │          │              │            │以新臺幣壹仟│
│    │          │          │              │            │元折算壹日。│
├──┼─────┼─────┼───────┼──────┼──────┤
│ 24 │99年6 月  │郭秀芝（編│51-32-16+10=13│13×5 千元= │犯行使偽造私│
│    │（第33會）│號26）（虛│人            │6 萬5 千元  │文書罪，處有│
│    │          │列會員）  │              │            │期徒刑貳月，│
│    │          │          │              │            │如易科罰金，│
│    │          │          │              │            │以新臺幣壹仟│
│    │          │          │              │            │元折算壹日。│
├──┼─────┼─────┼───────┼──────┼──────┤
│ 25 │99年7 月  │胡蘊綺（編│51-33-16+10=12│12×5 千元= │犯行使偽造私│
│    │（第34會）│號36）（虛│人            │6 萬元      │文書罪，處有│
│    │          │列會員）  │              │            │期徒刑貳月，│
│    │          │          │              │            │如易科罰金，│
│    │          │          │              │            │以新臺幣壹仟│
│    │          │          │              │            │元折算壹日。│
├──┼─────┼─────┼───────┼──────┼──────┤
│ 26 │99年8 月  │黃燕照（編│51-34-16+11=12│12×5 千元= │犯行使偽造私│
│    │（第35會）│號34）    │人            │6 萬元      │文書罪，處有│
│    │          │          │              │            │期徒刑貳月，│
│    │          │          │              │            │如易科罰金，│
│    │          │          │              │            │以新臺幣壹仟│
│    │          │          │              │            │元折算壹日。│
├──┼─────┼─────┼───────┼──────┼──────┤
│ 27 │99年9 月  │林賜英（編│51-35-16+12=12│12×5 千元= │犯行使偽造私│
│    │（第36會）│號9 ）    │人            │6 萬元      │文書罪，處有│
│    │          │          │              │            │期徒刑貳月，│
│    │          │          │              │            │如易科罰金，│
│    │          │          │              │            │以新臺幣壹仟│
│    │          │          │              │            │元折算壹日。│
├──┼─────┼─────┼───────┼──────┼──────┤
│ 28 │99年10月  │郭秀芝（編│51-36-16+12=11│11×5 千元= │犯行使偽造私│
│    │（第37會）│號25）（虛│人            │5 萬5 千元  │文書罪，處有│
│    │          │列會員）  │              │            │期徒刑貳月，│
│    │          │          │              │            │如易科罰金，│
│    │          │          │              │            │以新臺幣壹仟│
│    │          │          │              │            │元折算壹日。│
├──┼─────┼─────┼───────┼──────┼──────┤
│ 29 │99年12月  │黃彬彬（編│51-38-16+13=10│10×5 千元= │犯行使偽造私│
│    │（第39會）│號10）    │人            │5 萬元      │文書罪，處有│
│    │          │          │              │            │期徒刑貳月，│
│    │          │          │              │            │如易科罰金，│
│    │          │          │              │            │以新臺幣壹仟│
│    │          │          │              │            │元折算壹日。│
├──┴─────┼─────┴───────┼──────┼──────┤
│總計詐得金額    │                          │305萬元     │            │
└────────┴─────────────┴──────┴──────┘
附表三（Ｃ會）：
  自98年5 月起至102 年5 月止，每會1 萬元，採外標制（每次
  開標後，活會會員繳納所約定會款1 萬元，會首及死會會員每
  期除需繳納約定會款1 萬元外，另需繳納約定之標息），會首
  加會員共49會，除第1 會由會首收取外，其餘每月月底開標。
┌──┬─────┬─────┬───────┬──────┬──────┐
│編號│開標日期  │虛列會員得│各期實際活會人│各期詐得會款│所犯罪名暨宣│
│    │          │標及冒標名│數計算公式：  │計算公式：  │告刑        │
│    │          │單        │總會數- 已標數│活會人數x （│            │
│    │          │          │（含會首）- 虛│底標）＝所詐│            │
│    │          │          │列會員人數+ 累│得會款      │            │
│    │          │          │計被冒標數＝實│            │            │
│    │          │          │際活會人數    │            │            │
├──┼─────┼─────┼───────┼──────┼──────┤
│ 1  │98年6 月  │蔡啟智（編│49-1-12=36人  │36×1 萬元= │犯行使偽造私│
│    │（第2 會）│號19）（虛│              │36萬元      │文書罪，處有│
│    │          │列會員）  │              │            │期徒刑參月，│
│    │          │          │              │            │如易科罰金，│
│    │          │          │              │            │以新臺幣壹仟│
│    │          │          │              │            │元折算壹日。│
├──┼─────┼─────┼───────┼──────┼──────┤
│ 2  │98年7 月  │陳振綱（編│49-2-12=35人  │35×1 萬元= │犯行使偽造私│
│    │（第3 會）│號22）（虛│              │35萬元      │文書罪，處有│
│    │          │列會員）  │              │            │期徒刑參月，│
│    │          │          │              │            │如易科罰金，│
│    │          │          │              │            │以新臺幣壹仟│
│    │          │          │              │            │元折算壹日。│
├──┼─────┼─────┼───────┼──────┼──────┤
│ 3  │98年8 月  │張光亮（編│49-3-12=34人  │34×1 萬元= │犯行使偽造私│
│    │（第4 會）│號33）（虛│              │34萬元      │文書罪，處有│
│    │          │列會員）  │              │            │期徒刑參月，│
│    │          │          │              │            │如易科罰金，│
│    │          │          │              │            │以新臺幣壹仟│
│    │          │          │              │            │元折算壹日。│
├──┼─────┼─────┼───────┼──────┼──────┤
│ 4  │98年10月  │胡蘊綺（編│49-5-12=32人  │32×1 萬元= │犯行使偽造私│
│    │（第6 會）│號25）（虛│              │32萬元      │文書罪，處有│
│    │          │列會員）  │              │            │期徒刑參月，│
│    │          │          │              │            │如易科罰金，│
│    │          │          │              │            │以新臺幣壹仟│
│    │          │          │              │            │元折算壹日。│
├──┼─────┼─────┼───────┼──────┼──────┤
│ 5  │98年11月  │李春櫻（編│49-6-12+1=32人│32×1 萬元= │犯行使偽造私│
│    │（第7 會）│號7 ）    │              │32 萬元     │文書罪，處有│
│    │          │          │              │            │期徒刑參月，│
│    │          │          │              │            │如易科罰金，│
│    │          │          │              │            │以新臺幣壹仟│
│    │          │          │              │            │元折算壹日。│
├──┼─────┼─────┼───────┼──────┼──────┤
│ 6  │99年1 月  │郭秀芝（編│49-8-12+1=30人│30×1 萬元= │犯行使偽造私│
│    │（第9 會）│號15）（虛│              │30萬元      │文書罪，處有│
│    │          │列會員）  │              │            │期徒刑參月，│
│    │          │          │              │            │如易科罰金，│
│    │          │          │              │            │以新臺幣壹仟│
│    │          │          │              │            │元折算壹日。│
├──┼─────┼─────┼───────┼──────┼──────┤
│ 7  │99年2 月  │許全榮（編│49-9-12+1=29人│29×1 萬元= │犯行使偽造私│
│    │（第10會）│號32）（虛│              │29萬元      │文書罪，處有│
│    │          │列會員）  │              │            │期徒刑參月，│
│    │          │          │              │            │如易科罰金，│
│    │          │          │              │            │以新臺幣壹仟│
│    │          │          │              │            │元折算壹日。│
├──┼─────┼─────┼───────┼──────┼──────┤
│ 8  │99年3 月  │黃淑娟（編│49-10-12+1=28 │28×1 萬元= │犯行使偽造私│
│    │（第11會）│號35）（虛│人            │28萬元      │文書罪，處有│
│    │          │列會員）  │              │            │期徒刑參月，│
│    │          │          │              │            │如易科罰金，│
│    │          │          │              │            │以新臺幣壹仟│
│    │          │          │              │            │元折算壹日。│
├──┼─────┼─────┼───────┼──────┼──────┤
│ 9  │99年4 月  │蔡啟智（編│49-11-12+1=27 │27×1 萬元= │犯行使偽造私│
│    │（第12會）│號20）（虛│人            │27萬元      │文書罪，處有│
│    │          │列會員）  │              │            │期徒刑參月，│
│    │          │          │              │            │如易科罰金，│
│    │          │          │              │            │以新臺幣壹仟│
│    │          │          │              │            │元折算壹日。│
├──┼─────┼─────┼───────┼──────┼──────┤
│ 10 │99年5 月  │李美珠（編│49-12-12+2=27 │27×1 萬元= │犯行使偽造私│
│    │（第13會）│號30）    │人            │27萬元      │文書罪，處有│
│    │          │          │              │            │期徒刑參月，│
│    │          │          │              │            │如易科罰金，│
│    │          │          │              │            │以新臺幣壹仟│
│    │          │          │              │            │元折算壹日。│
├──┼─────┼─────┼───────┼──────┼──────┤
│ 11 │99年6 月  │何清林（編│49-13-12+3=27 │27×1 萬元= │犯行使偽造私│
│    │（第14會）│號23）    │人            │27萬元      │文書罪，處有│
│    │          │          │              │            │期徒刑參月，│
│    │          │          │              │            │如易科罰金，│
│    │          │          │              │            │以新臺幣壹仟│
│    │          │          │              │            │元折算壹日。│
├──┼─────┼─────┼───────┼──────┼──────┤
│ 12 │99年7 月  │楊玲珍（編│49-14-12+4=27 │27×1 萬元= │犯行使偽造私│
│    │（第15會）│號10）    │人            │27萬元      │文書罪，處有│
│    │          │          │              │            │期徒刑參月，│
│    │          │          │              │            │如易科罰金，│
│    │          │          │              │            │以新臺幣壹仟│
│    │          │          │              │            │元折算壹日。│
├──┼─────┼─────┼───────┼──────┼──────┤
│ 13 │99年8 月  │張光亮（編│49-15-12+4=26 │26×1 萬元= │犯行使偽造私│
│    │（第16會）│號34）（虛│人            │26萬元      │文書罪，處有│
│    │          │列會員）  │              │            │期徒刑參月，│
│    │          │          │              │            │如易科罰金，│
│    │          │          │              │            │以新臺幣壹仟│
│    │          │          │              │            │元折算壹日。│
├──┼─────┼─────┼───────┼──────┼──────┤
│ 14 │99年9 月  │蔡玲玲（編│49-16-12+4=25 │25×1 萬元= │犯行使偽造私│
│    │（第17會）│號21）（虛│人            │25萬元      │文書罪，處有│
│    │          │列會員）  │              │            │期徒刑參月，│
│    │          │          │              │            │如易科罰金，│
│    │          │          │              │            │以新臺幣壹仟│
│    │          │          │              │            │元折算壹日。│
├──┼─────┼─────┼───────┼──────┼──────┤
│ 15 │99年10月  │黃燕照（編│49-17-12+5=25 │25×1 萬元= │犯行使偽造私│
│    │（第18會）│號46）    │人            │25萬元      │文書罪，處有│
│    │          │          │              │            │期徒刑參月，│
│    │          │          │              │            │如易科罰金，│
│    │          │          │              │            │以新臺幣壹仟│
│    │          │          │              │            │元折算壹日。│
├──┼─────┼─────┼───────┼──────┼──────┤
│ 16 │99年11月  │郭秀芝（編│49-18-12+5=24 │24×1 萬元= │犯行使偽造私│
│    │（第19會）│號16）（虛│人            │24萬元      │文書罪，處有│
│    │          │列會員）  │              │            │期徒刑參月，│
│    │          │          │              │            │如易科罰金，│
│    │          │          │              │            │以新臺幣壹仟│
│    │          │          │              │            │元折算壹日。│
├──┴─────┼─────┴───────┼──────┼──────┤
│總計詐得金額    │                          │464萬元     │            │
└────────┴─────────────┴──────┴──────┘
附表四（Ｄ會）：
  自99年9 月起至103 年9 月止，每會1 萬元，採外標制（每次
  開標後，活會會員繳納所約定會款1 萬元，會首及死會會員每
  期除需繳納約定會款1 萬元外，另需繳納約定之標息），會首
  加會員共49會，除第1 會由會首收取外，其餘每月月底開標。
┌──┬─────┬─────┬───────┬──────┬──────┐
│編號│開標日期  │虛列會員得│各期實際活會人│各期詐得會款│所犯罪名暨宣│
│    │          │標及冒標名│數計算公式：  │計算公式：  │告刑        │
│    │          │單        │總會數- 已標數│活會人數x （│            │
│    │          │          │（含會首）- 虛│底標）＝所詐│            │
│    │          │          │列會員人數+ 累│得會款      │            │
│    │          │          │計被冒標數＝實│            │            │
│    │          │          │際活會人數    │            │            │
├──┼─────┼─────┼───────┼──────┼──────┤
│ 1  │99年10月  │張光亮（編│49-1-14=34人  │34×1 萬元= │犯行使偽造私│
│    │（第2 會）│號14）（虛│              │34萬元      │文書罪，處有│
│    │          │列會員）  │              │            │期徒刑參月，│
│    │          │          │              │            │如易科罰金，│
│    │          │          │              │            │以新臺幣壹仟│
│    │          │          │              │            │元折算壹日。│
├──┼─────┼─────┼───────┼──────┼──────┤
│ 2  │99年11月  │蔡玲玲（編│49-2-14=33人  │33×1 萬元= │犯行使偽造私│
│    │（第3 會）│號47）（虛│              │33萬元      │文書罪，處有│
│    │          │列會員）  │              │            │期徒刑參月，│
│    │          │          │              │            │如易科罰金，│
│    │          │          │              │            │以新臺幣壹仟│
│    │          │          │              │            │元折算壹日。│
├──┴─────┼─────┴───────┼──────┼──────┤
│總計詐得金額    │                          │67萬元      │            │
└────────┴─────────────┴──────┴──────┘